臺灣雲林地方法院刑事判決　　　　　　 100年度簡上字第61號
上　訴　人　臺灣雲林地方法院檢察署檢察官
被　　　告　許雅鈴
上列上訴人因被告傷害案件，不服本院斗六簡易庭中華民國100
年5 月23日100 年度六簡字第143 號第一審刑事簡易判決（聲請
簡易判決處刑案號：100 年度偵字第1833號），提起上訴，本院
管轄之第二審合議庭判決如下：
    主      文
上訴駁回。
許雅鈴緩刑貳年。
    事實及理由
一、本案經本院第二審合議庭審理結果，認第一審刑事簡易判決
    之認事、用法及量刑均無不當，應予維持，除引用本院第一
    審簡易判決書記載之犯罪事實、證據及理由（如附件）外，
    並補充被告許雅鈴於本院審理時之自白為證據。
二、上訴人上訴意旨略以：本件被告許雅鈴僅因細故，在告訴人
    住處，徒手毆打告訴人之頭部，致告訴人受有耳後約0.5 公
    分撕裂傷及頭部外傷等傷害，被告未與告訴人達成和解賠償
    其損害，並出言恐嚇告訴人之父母，顯無悔意，原審僅科處
    拘役30日，誠屬過輕，不足以懲惡，是告訴人請求檢察官上
    訴，洵屬合理且有必要云云。
三、按量刑輕重，係屬事實審法院得依職權自由裁量之事項，苟
    已斟酌刑法第57條各款所列情狀而未逾越法定刑度，不得遽
    指為違法。至緩刑之宣告，除應具備同法第74條所定條件外
    ，並須有可認為以暫不執行刑罰為適當之情形，始得為之，
    此亦屬法院裁判時得依職權自由裁量之事項，當事人不得以
    原審未諭知緩刑指為違背法令；復按量定及緩刑之宣告，係
    實體法上賦予法院得為自由裁量之事項，倘其未有逾越法律
    所規定之範圍，或濫用其權限，即不得任意指摘為違法（最
    高法院72年臺上字第6696號、75年臺上字第7033號判例要旨
    參照）。
四、經查，原審以被告罪證明確，因而適用刑事訴訟法第449 條
    第1 項前段、第454 條第2 項，刑法第277 條第1 項、第41
    條第1 項前段，刑法施行法第1 條之1 第1 項、第2 項前段
    之規定，並審酌被告無前科紀錄，素行良好，且其行為時僅
    21歲，年輕氣盛，智慮未深，而犯後尚能坦承犯行，應有悔
    意，另考量其一時衝動，造成告訴人身體之傷害，又未能於
    原審判決前及時與告訴人達成和解，復參酌其高職肄業之智
    識程度、家境勉以維持之經濟狀況等一切情狀，於法定刑度
    內量處被告拘役30日，且諭知易科罰金之折算標準，認事用
    法，並無不合，量刑亦屬妥適。是被告上訴主張撤銷改判，
    為無理由應予駁回。
五、被告前未曾受有期徒刑以上刑之宣告，有臺灣高等法院被告
    前案紀錄表1 份在卷可參，其因一時失慮，致觸犯本案犯行
    ，犯後始終坦承犯行，亦與告訴人沈珮雨於本院審理時當庭
    達成和解，賠償損害新臺幣5 萬元，告訴人並陳稱願意原諒
    被告，不再作其他請求，及被告自承案發後與告訴人已無往
    來等情狀，認被告經此偵審程序及刑之宣告後，當知所警惕
    ，信無再犯之虞，綜上各情，本院認對被告所宣告之刑以暫
    不執行為適當，爰依刑法第74條第1 項第1 款規定，併予宣
    告緩刑2 年，以啟自新。
六、依刑事訴訟法第455 條之1 第1 項、第3 項、第368 條、第
    373 條，刑法第74條第1 項第1 款，判決如主文。
本案經檢察官吳淑娟到庭執行職務。
中    華    民    國    100   年    10    月    14    日
                  刑事第一庭  審判長法  官 侯廷昌
                                    法  官 李奕逸
                                    法  官 謝宜雯
以上正本證明與原本無異。
本件判決不得上訴。
                                    書記官 林美鳳
中    華    民    國    100   年    10    月    14    日